臺灣板橋地方法院刑事判決　　　　　　　　　　　　九十三年度訴字第一一八五號
　　公　訴　人　臺灣板橋地方法院檢察署檢察官
　　被　　　告　甲○○
右列被告因違反槍砲彈藥刀械管制條例等案件，經檢察官提起公訴（九十三年度偵字
第二０六九號），被告於準備程序進行中就被訴事實為有罪之陳述，經告知簡式審判
程序之旨，並聽取當事人之意見後，本院裁定由受命法官獨任進行簡式審判程序，並
判決如左：
    主  文
甲○○未經許可，寄藏可發射子彈具有殺傷力之改造槍枝，累犯，處有期徒刑壹年陸
月，併科罰金新臺幣萬元，罰金部分如易服勞役，以新臺幣玖佰元即銀元佰元折
算壹日，扣案之仿ＷＡＬＴＨＥＲ廠ＰＰＫ／Ｓ型半自動手槍改造可發射子彈具殺傷
力之手槍（槍枝管制編號：0000000000號，含彈匣壹個）壹把及具殺傷力
之子彈肆顆均沒收。又以加害生命之事，恐嚇他人至生危害於安全，累犯，處拘役伍
拾日，如易科罰金，以佰元折算壹日。
    事  實
一、甲○○（公訴人誤載為葉育坤）前因妨害公務案件，經臺灣高等法院於民國八十
    八年十月十二日，以八十八年度上易字第三三九一號分別判處有期徒刑三月及二
    月，應執行有期徒刑四月，如易科罰金以三百元折算一日確定，並於八十九年一
    月六日易科罰金執行完畢。猶不知悔改，明知具有殺傷力之槍枝及子彈，分別係
    屬槍砲彈藥刀械管制條例第四條第一項第一款及第二款之槍砲及彈藥，非經主管
    機關許可不得寄藏之，竟仍基於寄藏槍、彈之犯意，於八十四年十月間某日，在
    臺北縣永和市○○路○段一五八巷十一號四樓加蓋處，受朋友鄭荷生（已故）所
    委託，而收受代為保管具有殺傷力仿ＷＡＬＴＨＥＲ廠ＰＰＫ／Ｓ型半自動手槍
    製造之玩具手槍換裝土造金屬槍管而成之改造手槍一支（含彈匣一個；槍枝管制
    編號0000000000）及土造子彈六顆，藏放於臺北縣永和市○○路○段
    一三三巷五一弄十七號一樓住處而無故寄藏之。嗣於九十三年一月七日十六時五
    十分許，甲○○駕駛車牌號碼五七一七─ＦＨ號自小客車搭載楊正平，行經臺北
    縣永和市○○路與中興街口時，與乙○○所駕駛之車牌號碼九Ｃ─九０二號營小
    客車發生行車糾紛，而雙方相約至永和市○○○路河濱公園談判之際，葉育坤乃
    另行起意自上開車內取出所持有之前開改造手槍（起訴書誤載為八釐米制式手槍
    ）上膛抵住乙○○胸部，並恐嚇欲加害乙○○生命等語，致生危害於乙○○之生
    命安全，嗣為警接獲報案後當場查獲，並扣得改造手槍一把（含彈匣一個）及土
    造子彈六發（其中二顆經鑑驗試射已滅失）。
二、案經臺北縣政府警察局永和分局報請臺灣板橋地方法院檢察署檢察官偵查起訴。
    理  由
一、右揭寄藏槍枝、子彈事實，業據被告甲○○於本院審理時坦承不諱（詳本院九十
    三年七月二十九日準備程序筆錄及簡式審判筆錄），並有扣案之具殺傷力，仿Ｗ
    ＡＬＴＨＥＲ廠ＰＰＫ／Ｓ型半自動手槍製造之玩具手槍換裝土造金屬槍管而成
    之改造手槍一支（含彈匣一個；槍枝管制編號0000000000）、土造子
    彈六顆、起獲上開槍枝、子彈現場照片六幀足資佐證。又被告寄藏之上開槍枝及
    子彈，經送請內政部警政署刑事警察局（下稱刑事警察局）鑑驗結果，認該槍枝
    乃仿ＷＡＬＴＨＥＲ廠ＰＰＫ／Ｓ型半自動手槍製造之玩具手槍換裝土造金屬槍
    管而成之改造手槍，經檢視，彈匣開關器損壞，無法正常裝卸彈匣，惟不影響槍
    枝擊發功能，仍可供擊發適用子彈，認具殺傷力，送鑑子彈六顆，認均係土造子
    彈（具直徑約七點九ｍｍ金屬彈頭），經採樣二顆試射均可擊發，認均具殺傷力
    ，有刑事警察局九十三年一月二十八日，刑鑑字第０九三０００八五七二號槍彈
    鑑定書在卷可稽（詳偵查卷第七十二頁），另恐嚇危害安全事實部分，亦據被告
    於本院審理時供認無訛，核與證人楊正平於警詢中指述情節大致相符，且有被害
    人乙○○於警詢、偵查中證述綦詳，足認被告之自白與事實相符，本案事證明確
    ，被告犯行可堪認定，應予依法論科。
二、查被告寄藏槍、彈之時間，始自八十四年十月間某日，迄九十三年一月七日槍彈
    被查扣為止，其間槍砲彈藥刀械管制條例曾經大幅修正，因寄藏槍、彈之犯行，
    係行為繼續，應適用行為終了時之法律，是本件自應適用現行槍砲彈藥刀械管制
    條例之規定，不生新舊法比較問題。次按可發射金屬或子彈具有殺傷力之改造槍
    枝及可供該槍枝使用具有殺傷力之子彈分別係槍砲槍藥刀械管制條例第四條第一
    項第一、二款所列之槍枝及子彈，依同條例第五條之規定，非經中央主管機關許
    可，均不得寄藏。被告甲○○未經許可，寄藏可發射子彈具有殺傷力之改造手槍
    一把及子彈六顆，核其所為，係犯槍砲彈藥刀械管制條例第十一條第四項之未經
    許可，寄藏可發射子彈具有殺傷力之改造槍枝罪及第十二條第四項之未經許可，
    寄藏子彈罪。又寄藏與持有，均係將物置於自己實力支配之下，僅寄藏必先有他
    人之持有行為，而後始為之受寄代藏而已，故寄藏之受人委託代為保管，受託保
    管之人於事理本質上當然持有該標的物，故保管本身即為寄藏概念之核心，其因
    保管本身所為之持有，即為寄藏之當然結果，法律上自宜僅就「寄藏」行為為包
    括之評價，不應另就「持有」予以論罪（參照最高法院七十四年度台上字第三四
    ００號判例、八十九年度台上字第六一六五號判決）。是被告受其朋友鄭荷生委
    託，代為保管上開槍枝、子彈，因其寄藏保管本身所為之持有，既係寄藏之當然
    結果，而與單純持有槍枝、子彈之行為有所不同，依上說明，自應僅就寄藏行為
    為包括之評價，不另就其「持有」前開槍枝、子彈之行為予以論處。公訴意旨認
    被告所為係犯未經許可持有可發射子彈具有殺傷力之槍枝罪及未經許可持有子彈
    罪，尚有未洽，惟「寄藏」改造槍枝、子彈與「持有」改造槍枝、子彈，僅內容
    不同，所犯法條款項同一，同屬槍砲彈藥刀械管制條例第十一條第四項、第十二
    條第四項之犯行，自毋庸變更起訴法條，並僅論處寄藏槍枝、子彈罪。又被告持
    上開改造手槍恐嚇欲加害乙○○生命，核其所為另犯刑法第三百零五條之恐嚇危
    害安全罪。復查被告持上開改造手槍恐嚇欲加害乙○○生命，所犯未經許可寄藏
    槍枝與刑法第三百零五條之恐嚇危害安全罪，究應併合處罰，或適用刑法第五十
    五條有關牽連犯規定，從一重處斷，須視其開始持有手槍之原因如何而斷，如果
    行為人早已非法持有手槍，於持有中復臨時起意攜帶恐嚇危害安全，則所犯上開
    二罪應併合處罰。若行為人本未持有手槍，因企圖恐嚇人始行置備，即係犯一罪
    之方法復犯他罪，具有刑法第五十五條之牽連犯關係，應從一重處斷（最高法院
    八十九年度台上字第九０九號判決意旨參照）。經查本件被告早於八十四年十月
    間起已非法寄藏手槍，於九十三年一月七日十六時五十分許持有中，復臨時起意
    為恐嚇行為，則所犯上開二罪自應併合處罰，公訴人認上開二罪有方法目的之牽
    連關係，即有誤會。另被告基於寄藏槍、彈之單一決意，於同一段期間、同一地
    點繼續寄藏上開改造手槍一把及子彈六顆之行為，核屬以一繼續行為同時觸犯上
    開二罪名，為想像競合犯，應從一重之未經許可，寄藏可發射子彈具有殺傷力之
    改造槍枝罪處斷。末查，被告前曾因妨害公務案件，經臺灣高等法院於八十八年
    十月十二日，以八十八年度上易字第三三九一號分別判處有期徒刑三月及二月，
    應執行有期徒刑四月，如易科罰金以三百元折算一日確定，並於八十九年一月六
    日易科罰金執行完畢之事實，有台灣高等法院被告全國前案紀錄表在卷足稽，其
    於五年內再犯
    本件有期徒刑之上開二罪，為累犯，均應依法加重其刑。爰審酌槍砲、彈藥均屬
    高度危險之物品，非經主管機關許可不得擅自寄藏，以維社會大眾安全，被告無
    故受託寄藏槍枝、子彈，且未繳交治安機關，嚴重危害社會安全，影響社會治安
    甚鉅，兼衡其犯後坦承犯行態度良好，亦無其他事證可資證明其有另以上開槍彈
    供其他犯罪之用，及其犯罪之動機、目的、手段、智識程度及其他一切情狀，分
    別量處如主文所示之刑，並就併科罰金部分諭知易服勞役之折算標準，及就拘役
    部分諭知易科罰金之折算標準，以示警懲。至公訴人雖具體求處有期徒刑一年十
    月，惟因審酌被告犯後態度良好，尚見悔意，是本院認量處如主文所示之刑，已
    足昭烔戒，附此敘明。
三、扣案之仿ＷＡＬＴＨＥＲ廠ＰＰＫ／Ｓ型半自動手槍改造可發射子彈具殺傷力之
    手槍（槍枝管制編號：0000000000號，含彈匣壹個）一把及具殺傷力
    之子彈四顆（原為六顆，其中二顆於鑑定時經試射而滅失），均屬違禁物，不問
    屬於犯人與否，均應依刑法第三十八條第一項第一款之規定宣告沒收。至其餘扣
    案經送鑑試射之子彈二顆，業因試射而滅失，故不予宣告沒收。
據上論斷，應依刑事訴訟法第二百七十三條之一第一項、第二百九十九條第一項前段
，槍砲彈藥刀械管制條例第十一條第四項、第十二條第四項，刑法第十一條前段、第
三百零五條、第五十五條、第四十七條、第四十一條第一項前段、第四十二條第二項
、第三十八條第一項第一款，罰金罰鍰提高標準條例第二條，現行法規所定貨幣單位
折算新臺幣條例第二條，判決如主文。
本案經檢察官孫治平到庭執行職務。
中　　　華　　　民　　　國　　九十三　　年　　　八　　　月　　　十二　　日
                              臺灣板橋地方法院刑事第四庭
                                  法  官  吳幸娥
右正本證明與原本無異
如不服本判決應於送達後十日內向本院提出上訴狀
                                  書記官  洪惠玲
中　　　華　　　民　　　國　　九十三　　年　　　八　　　月　　　十二　　日
附錄本案論罪科刑法條全文：
槍砲彈藥刀械管制條例第十一條第四項
未經許可，持有、寄藏或意圖販賣而陳列第一項所列槍砲者，處一年以上七年以下有
期徒刑，併科新臺幣七百萬元以下罰金。
槍砲彈藥刀械管制條例第十二條第四項
未經許可，持有、寄藏或意圖販賣而陳列子彈者，處五年以下有期徒刑，併科新台幣
三百萬元以下罰金。
中華民國刑法第三百零五條
以加害生命、身體、自由、名譽、財產之事，恐嚇他人致生危害於安全者，處二年以
下有期徒刑、拘役或三百元以下罰金。
